臺灣新竹地方法院民事裁定  
110年度聲字第4號
聲  請  人  陳玉卿  

訴訟代理人  侯冠全律師
相  對  人  温麗真  
上列當事人間聲請停止執行事件，本院裁定如下：
    主  文
聲請人供擔保新臺幣壹拾萬伍仟元後，本院一○九年度司執助字
第一九五八號清償票款之強制執行程序，於本院一○九年度訴字
第一○一五號確認本票債權不存在等事件判決確定、和解或撤回
終結前，應暫予停止。
    理  由
一、按對於許可強制執行之裁定提起抗告時，法院依必要情形，
    或依聲請定相當並確實擔保，得為停止強制執行之裁定，強
    制執行法第18條第2項定有明文。又依舉輕明重法理，抵押
    人對法院許可拍賣抵押物之裁定，主張有不得強制執行之事
    由而提起訴訟時，亦得依法聲請停止執行（司法院大法官釋
    字第182號解釋意旨參照）。次按發票人主張本票係偽造、
    變造者，於前條裁定送達後20日內，得對執票人向為裁定之
    法院提起確認之訴；發票人證明已依前項規定提起訴訟時，
    執行法院應停止強制執行。但得依執票人聲請，許其提供相
    當擔保，繼續強制執行，亦得依發票人聲請，許其提供相當
    擔保，停止強制執行；發票人主張本票債權不存在而提起確
    認之訴不合於第1項之規定者，法院依發票人聲請，得許其
    提供相當並確實之擔保，停止強制執行，非訟事件法第195
    條定有明文。又本票經法院裁定准許強制執行後，債務人如
    基於本票偽造、變造以外之原因，而提起確認本票債權不存
    在訴訟者，亦應許其提供擔保，停止執行，以避免債務人發
    生不能回復之損害（最高法院85年度台抗字第137號裁定意
    旨參照）。
二、聲請意旨略以：
　　聲請人已對相對人提起確認本票債權不存在等訴訟，現由本
    院以109年度訴字第1015號案件審理中，倘本院109年司執助
    字第1958號強制執行程序（即本件執行程序）所查封位於新
    竹縣竹東鎮之不動產（下稱系爭不動產），一旦拍賣或由相
    對人收取受償，勢難回復原狀，爰依非訟事件法之規定，請
    准聲請人供擔保裁定停止本院109年度司執助字第1958號清
    償票款執行事件之強制執行程序等語。
三、經查：
（一）相對人前執本院109年司票字第1433號本票裁定為執行名
      義，向臺灣桃園地方法院聲請對聲請人系爭不動產，經該
      院執行處囑託本院執行處以為強制執行，經本院執行處以
      109年度司執助字1958號受理在案，嗣相對人又為系爭不
      動產之抵押權人已在該執行程序參與分配，嗣聲請人已以
      相對人為被告向本院提起確認本票債權不存在及確認抵押
      債權不存在暨塗銷抵押權等訴訟，現由本院109年訴字第1
      015號審理，而本件執行程序尚未終結等情，業經本院調
      閱本院109年訴字第1015號確認本票債權不存在等事件、1
      09年司執助字第1958號卷宗，核閱無訛。本院審酌聲請人
      已對相對人提起確認本票債權不存在及確認抵押債權不存
      在暨塗銷抵押權等訴訟，如不停止本件執行程序之進行，
      俟聲請人所提之本案訴訟事件如獲勝訴判決時，聲請人所
      有系爭不動產業因已遭執行拍賣，恐將受有難以回復之損
      害，堪認確有非訟事件法第195條第3項所定事由，且有裁
      定停止本件執行程序之必要。是聲請人聲明願供擔保請准
      裁定停止執行，應予准許。
（二）按法院依強制執行法第18條第2項規定擔保金額而准許停
      止強制執行之裁定者，該項擔保係備供債權人因停止執行
      所受損害之賠償，其數額應依標的物停止執行後，債權人
      未能即時受償或利用該標的物所受之損害額，或其因另供
      擔保強制執行所受之損害額定之，非以標的物之價值或其
      債權額為依據（最高法院91年度台抗字第429號裁定意旨
      參照）。查本件係通常程序不得上訴第三審之事件，本院
      審酌相對人聲請強制執行之金額為新臺幣（下同）500,00
      0元，及民國108年9月17日起至清償日止，按年息6%計算
      之利息，在本院之執行標的為系爭不動產，如未停止執行
      ，本得於上開執行程序拍賣受償，惟因本件停止執行裁定
      ，於聲請人日後供擔保時而中斷後續可進行之程序，致債
      權人受償時機延後，受有本可期待受償之債權額利息損害
      ；暨聲請人所提起確認本票債權不存債等訴訟案情之繁簡
      程度，參考各級法院辦案期限實施要點規定，第一、二審
      程序審判案件之期限分別為1年4個月、2年，加上裁判送
      達、上訴、分案等期間，預估聲請人提起本案訴訟獲准停
      止執行因而致相對人之執行延宕受償之期間為3年6月，依
      此計算，則相對人因停止執行所可能受之損害額為105,00
      0元（計算式：500,000×6%×3.5，元以下四捨五入），爰
      酌定聲請人供擔保金額為如主文所示。　　
四、爰依強制執行法第18條第2項，裁定如主文。
中　　華　　民　　國　　110 　年　　1 　　月　　18　　日
                  民事第一庭　　法　官　王碧瑩
以上正本係照原本作成。　　　　　　　　　
如對本裁定抗告，須於裁定送達後10日內向本院提出抗告狀，並
繳納抗告費新臺幣1,000元。
中　　華　　民　　國　　110 　年　　1 　　月　　18　　日
                                書記官  嚴翠意